【裁判字號】    99,交簡上,259
【裁判日期】    991222
【裁判案由】    公共危險
【裁判全文】
臺灣臺北地方法院刑事判決           99年度交簡上字第259號
上  訴  人  臺灣臺北地方法院檢察署檢察官
上  訴  人
即  被  告  藍順豊
上列上訴人等因被告公共危險案件，不服本院新店簡易庭九十九
年度店交簡字第四二五號，中華民國九十九年十月十五日所為第
一審簡易判決（聲請簡易判決處刑案號：臺灣臺北地方法院檢察
署九十九年度偵字第二一三七一號）提起上訴，本院管轄第二審
之合議庭判決如下：
    主  文
上訴均駁回。
    事  實
一、藍順豊有傷害前科，於民國九十三年十一月間，因酒後駕車
    公共危險案件，經臺灣桃園地方法院以九十三年度壢交簡字
    第一六六三號簡易判決判處罰金銀元一萬元確定，於九十四
    年三月二十三日罰金繳清執行完畢（不構成累犯）。藍順豊
    於九十九年八月二十四日中午及晚間之用餐時間，在臺北縣
    金山鄉慈護宮媽祖廟內各飲用啤酒二瓶，其明知服用酒類後
    ，業已不能安全駕駛動力交通工具，竟仍於同日二十四時許
    ，駕駛其所有車牌號碼ＫＰ－三一六○號自用小客車行駛於
    國道三號高速公路上。嗣於九十九年八月二十五日凌晨一時
    三十分許，行經國道三號高速公路南向三十公里處位於新店
    市○路段時，因違規超速行駛為警攔查察覺，並於同日一時
    三十九分許測試其呼氣酒精濃度達每公升零點八一毫克。
二、案經內政部警政署國道公路警察局第九警察隊報請臺灣臺北
    地方法院檢察署檢察官偵查聲請以簡易判決處刑。
    理  由
一、上開事實，業據上訴人即被告藍順豊於警詢、偵訊及本院審
    理中坦承不諱，復有刑法第一百八十五條之三案件酒醉測試
    觀察紀錄表、汽機車駕駛人酒後生理協調平衡檢測紀錄表、
    酒精濃度測定表等附卷可稽，是被告之任意性自白顯與事實
    相符。本案事證明確，被告犯行堪予認定，應予依法論科。
二、按刑法第一百八十五條之三所謂「不能安全駕駛」，係抽象
    危險犯，不以發生具體危險為必要，參考德國、美國之認定
    標準，對於酒精濃度呼氣已達每公升零點五五毫克或血液濃
    度達百分之零點一一以上，肇事率為一般正常人之十倍，認
    為已達「不能安全駕駛」之標準，此業經法務部於八十八年
    五月十八日以八十八法檢字第○○一六六九號函告週知，應
    為絕對不能安全駕駛動力交通工具。而就醫學文獻所知，酒
    精對人體造成之影響，於呼氣酒精濃度達每公升零點二五毫
    克即會輕度中毒，造成輕度協調功能降低；呼氣酒精濃度達
    每公升零點五毫克時屬輕到中度中毒症狀，出現反應較慢、
    感覺減低、影響駕駛之狀況；當呼氣酒精濃度達每公升零點
    七五毫克時，將造成思考與個性行為改變等症狀；當呼氣酒
    精濃度達到每公升一點零毫克時，將造成中度中毒，而有步
    態不穩、噁心嘔吐、精神混惑不清晰等症狀，達到每公升一
    點五毫克時，則為中到重度中毒，將有說話不清楚、感覺喪
    失、視力模糊等症狀；達到每公升二點零毫克時，則為重度
    中毒，出現體溫與血糖均降低，肌肉控制差，甚至會導致癲
    癇發作等情況；達到每公升三點五毫克時，則已經神智不清
    ，反射減低，甚至呼吸抑制，而可能致命，此復經行政院國
    軍退除役官兵輔導委員會臺北榮民總醫院八十八年八月五日
    （八八）北總內字第二六八六八號函闡釋綦詳。本案被告之
    呼氣酒精濃度為每公升零點八一毫克，依上開說明，足認被
    告已達不能安全駕駛之程度，殆無疑義。
三、核被告所為，係犯刑法第一百八十五條之三之服用酒類不能
    安全駕駛動力交通工具而駕駛罪。另刑罰之量定，屬法院自
    由裁量之職權行使，惟在同一犯罪事實與情節，如別無其他
    加重或減輕之原因，下級審法院量定之刑，亦無過重或失輕
    之不當情形，則上級審法院對下級審法院之職權行使，原則
    上應予尊重（最高法院八十五年度臺上字第二四四六號判決
    意旨參照）。原審以被告犯罪事證明確，並審酌被告前曾於
    九十三年間因酒後駕車違反刑法第一百八十五條之三之案件
    ，經臺灣桃園地方法院於九十三年十二月二十三日判處罰金
    銀元一萬元確定，於九十四年三月二十三日執行完畢，有臺
    灣高等法院被告前案紀錄表附卷可憑，仍不知悔改而再犯本
    罪，復審酌被告仍不能約束自我而再三酒後駕車之犯罪動機
    及目的、其經測得之呼氣酒精濃度高達每公升零點八一毫克
    而駕車之行為、對他人及自己生命安全所生之嚴重危險性，
    及其犯罪後坦承犯行之態度等一切情狀，引用上開法條及刑
    事訴訟法第四百四十九條第一項前段、第三項、第四百五十
    四條第二項、刑法第一百八十五條之三、第四十二條第三項
    前段、刑法施行法第一條之一第一項等規定，判處被告罰金
    新臺幣十五萬元，並諭知如易服勞役，以新臺幣一千元折算
    一日之易服勞役折算標準，其認事、用法均無違誤，量刑亦
    屬妥適，是檢察官以本案被告係第二次犯相同罪名之罪，且
    是酒醉在高速公路上行駛，復因違規超速為警查獲，呼氣中
    酒精濃度經測試高達每公升零點八一毫克，足見被告慣於飲
    酒後騎乘機車，完全無視其公共危險犯行已經嚴重危害公共
    安全，犯罪情節堪認嚴重，檢察官求處被告拘役四十至四十
    九日，併科罰金新臺幣六至八萬元之刑，顯然並無過重情事
    ，原審量刑難謂無過輕之嫌，量刑難謂適當為由提起上訴，
    被告以其家中老爸中風，其本身在外謀生工作不穩定，經濟
    欠佳，原審量刑過重，請從輕量刑為由提起上訴，核均無理
    由，均應予駁回。
據上論斷，應依刑事訴訟法第四百五十五條之一第一項、第三項
、第三百六十八條，判決如主文。
本案經檢察官葉雅婷到庭執行職務
中    華    民    國    99    年    12    月    22    日
                  刑事第十一庭  審判長法  官  蔡守訓
                                      法  官  詹慶堂
                                      法  官  黃紹紘
以上正本證明與原本無異。
本判決不得上訴。
                                      書記官  陳靜君
中    華    民    國    99    年    12    月    29    日
附錄本案論罪科刑所犯法條全文
刑法第一百八十五條之三
服用毒品、麻醉藥品、酒類或其他相類之物，不能安全駕駛動力
交通工具而駕駛者，處一年以下有期徒刑、拘役或科或併科十五
萬元以下罰金。

司法院資訊處製作；財團法人民間司法改革基金會備份。
